【裁判字號】    89,易,832
【裁判日期】    890818
【裁判案由】    竊盜等
【裁判全文】
臺灣臺南地方法院刑事判決                          八十九年度易字第八三二號
    公  訴  人  臺灣台南地方法院檢察署檢察官
    被      告  丁○○
右列被告因竊盜等案件，經檢察官提起公訴（八十九年度偵字第八五一號），本院判
決如左：
    主  文
丁○○連續竊盜，處有期徒刑肆月；又故買贓物，處有期徒刑月。應執行有期徒刑
陸月，緩刑年。
    事  實
一、丁○○意圖為自己不法之所有，並基於概括犯意連續先於民國（下同）八十八年
    十月十八日上午七時三十分許，透過電話向鎖匠乙○○詐稱「機車鑰匙遺失，要
    請鎖匠開鎖」等語，致使不知情之乙○○到台南縣永康市○○路四四九巷口附近
    ，協助開啟戊○○○所有，停放該處之車牌ＮＦＱ─九０七號重型機車，得手後
    旋以新台幣（下同）三千八百元變賣；又於八十八年十月二十日上午七時許，在
    台南市○○路公賣局附近，亦以機車鑰匙遺失為由，請不知情之鎖匠開鎖後，竊
    取甲○○所有之車牌ＮＧＮ─五九０號重型機車一輛，供己使用。
二、丁○○又另行起意，於八十八年六月間某日，在台南市○○路台南紡織廠旁，明
    知丙○○○所遺失，引擎號碼Ｆ０一二六一七號之無車牌之重型機車，係來路不
    明之贓車，仍以五千元之代價由一名張姓男子處買入，做為交通工具之用。嗣於
    八十八年十月二十日中午十二時許，在台南縣永康市影劇三村三九九號住處，為
    警循線查獲，並扣得車牌號碼ＮＧＮ─五九０號、引擎號碼Ｆ０一二六一七號機
    車兩輛。
三、案經台南縣警察局永康分局報請台灣台南地方法院檢察署檢察官偵查起訴。
    理  由
一、訊據被告丁○○矢口否認有何竊盜及故買贓物之犯行，辯稱：伊登報收購舊車，
    前揭車輛都是別人拿來賣的，其中車號ＮＦＱ─九０七的車主拿車來賣時，因為
    沒有交付機車鑰匙，所以請乙○○來開鎖云云。經查：
  (一)右揭被告請不知情之鎖匠開鎖為手段，竊盜戊○○○所有車牌號碼ＮＦＱ─九０
    七號（公訴人誤為ＮＦＱ─七０三號）重型機車、甲○○所有之車牌ＮＧＮ─五
    九０號重型機車之事實，業據被告於警訊及偵查中自白不諱，核與被害人戊○○○、甲○○供述情節相符，證人乙○○亦到庭證稱：「受丁○○之託於早上七、
    八點去開啟機車龍頭鎖。丁○○說是朋友的車」，此外尚有贓物暫行發還認領保
    管單一紙在卷足憑，被告所辯上揭車輛是向他人購買顯不足採。
  (二)被告於八十八年六月間某日（公訴人誤為八十五年間某日）向年籍不詳之張姓男
    子以五千元代價（已付三千元，另二千元未付），購買引擎號碼Ｆ０一二六一七
    號之無車牌重型機車，並未索取行車執照等證明文件，被告既以買賣舊車為業，
    當知此車來路不明，應為盜贓無誤，然仍執意購買，實有贓物之認識，此外尚有
    引擎號碼Ｆ０一二六一七（車牌號碼ＪＥＦ─九七八號）機車照片二張、電解引
    擎號碼照片二張、車輛竊盜車牌失竊資料個別查詢報表─查詢車輛認可資料一紙
    在卷可按。從而本件事證明確，被告犯行，洵堪認定。
二、核被告所為，係犯刑法第三百四十九條第二項之故買贓物罪及同法第三百二十條
    第一項之竊盜罪。被告先後二次竊盜犯行，時間緊接，犯罪構成要件相同，顯係
    基於概括犯意為之，應依連續犯之規定論以一罪，併依法加重其刑。又被告使不
    知情之鎖匠乙○○及另一不詳年籍之鎖匠實施竊盜犯行，為間接正犯。被告所犯
    上述二罪間，犯意各別，行為互異，應予分論併罰。爰審酌被告犯罪之動機、目
    的、手段，犯罪時所受之刺激及其品性、生活狀況、智識程度、犯罪所生之損害
    ，及犯罪後態度等一切情狀，分別量處如主文所示之刑，並依法定其應執行刑，
    以資懲儆。又被告前未曾受有期徒刑以上刑之宣告，因一時失慮，偶罹刑典，經
    此刑之宣告後，應知警惕而無再犯之虞，且被告之子黃榮海因頭部外傷顱內出血
    ，造成右側肢癱瘓、無法言語，日常生活完全需人照顧，此有國立成功大學醫學
    院附設醫院診斷證明書及殘障手冊一紙在卷足按，本院因認暫不執行其刑為當，
    予以宣告緩刑三年，用啟自新。
三、據上論斷，應依刑事訴訟法第二百九十九條第一項前段，刑法第五十六條、第三
    百二十條第一項、第三百四十九條第二項、第五十一條第五款、第七十四條第一
    款，罰金罰鍰提高標準條例第一條前段，判決如主文。
中    華    民    國      八十九      年      八      月      十八      日
                                  臺灣臺南地方法院刑事第四庭
                                          法  官  張  麗  娟
右正本證明與原本無異
如不服本判決，應於判決送達後十日內，向本院提出上訴狀。
                                          書記官  陳  怡  吟
中    華    民    國      八十九      年      八      月      十八      日
附錄法條
刑法第三百二十條第一項
意圖為自己或第三人不法之所有，而竊取他人之動產者，為竊盜罪，處五年以下有期
徒刑、拘役或五百元以下罰金。
刑法第三百四十九條第二項
搬運、寄藏、故買贓物或為牙保者，處五年以下有期徒刑、拘役或科或併科一千元以
下罰金。


司法院資訊處製作；財團法人民間司法改革基金會備份。
